臺灣臺中地方法院民事裁定　96年度聲字第352號
聲　請　人　　乙○○
兼訴訟代理人　丙○○
聲請人因與甲○○間請求損害賠償事件(本院95年度訴字第229號
)，聲請法官迴避，本院合議庭裁定如下：
    主    文
聲請駁回。
聲請程序費用由聲請人負擔。
    理    由
一、按法官有民事訴訟法第32條所定以外之情形，足認其執行職
    務有偏頗之虞，當事人得聲請法官迴避者，民事訴訟法第33
    條第1項第2款所明定。又所謂足認法官執行職務有偏頗之虞
    ，據而聲請推事迴避者，應以法官對於訴訟標的有特別利害
    關係，或與當事人之一造有密切之交誼或嫌隙，或基於其他
    情形客觀上足疑其為不公平之審判者為其原因事實，若僅憑
    當事人之主觀臆測，或不滿意推事進行訴訟遲緩，或認推事
    指揮訴訟欠當，或認曉諭發問態度欠佳，則不得謂其有偏頗
    之虞，最高法院69年度台抗字第457號判例、86年度台抗字
    第265號判決意旨闡釋甚明。又當事人依同法第34條第2項之
    規定聲請法官迴避，就其所指法官執行職務有偏頗之虞及該
    原因發生或知悉在後之事實，應自為聲請之日起，於三日內
    提出能即時調查之證據以釋明之。
二、本件聲請意旨略謂：聲請人被訴請損害賠償事件 (本院95年
    度訴字第229號)本院溫股承辦法官不給聲請人即被告陳述案
    情之機會，並對被告不當指責，其於第一次審理時，法官不
    給被告陳述意見機會，並斥責被告「不要說了，賣了土地還
    錢就好」等語，另於民國96年1月9日聲請人提出不起訴處分
    書時，法官未就該不起訴處分令兩造表示意見，竟稱要查該
    不起訴處分如何查的，被告要求發言時，法官又指責「被告
    不要說了，你欠錢還錢就好」，為無關本案爭執事實之調查
    ，以上事實請調閱審理錄音內容，查證筆錄記載是否相符？
    有無給予被告陳述意見之機會等。以上足認承辦法官就本案
    有偏頗之虞，爰聲請其迴避。
三、經查本件聲請人於本案損害賠償事件審理期間，除於95年5
    月9日及96年1月9日言詞辯辯論期日到場外，其餘95年2月14
    日、95年6月8日、95年7月11日及95年9月5日等言詞辯論期
    日則均未到場，聲請人自己於言詞辯論期日不到場者，法院
    本無從給予以言詞陳述意見之機會，至於聲請人在95年5月9
    日及96年1月9日言詞辯辯論期日到場時，承審法官已分別給
    予兩造陳述意見之機會，亦有該言詞辯論筆錄在卷足憑，已
    經本院調卷查明，況且，依民事訴訟法第198條第1項及第2
    項規定：審判長開閉及指揮言詞辯論，並宣示法院之裁判；
    審判長對於不從其命令者，得禁止發言。足見指揮訴訟為
    審判長職權之一，其指揮訴訟縱稍有欠當，亦非得遽謂為有
    偏頗之虞，已經上開最高法院判例及判決意旨闡釋在案，聲
    請人以此為由指摘承審法官執行職務有偏頗之虞，尚不可採
    。至於承審法官要求被告「賣了土地還錢就好」、「你欠錢
    還錢就好」等等，縱認屬實，容為承審法官勸諭兩造當事人
    試行和解，聲請人果真未積欠債務，理所當然不負清償債務
    之義務，亦難據此謂承審法官執行職務有偏頗之虞。又依民
    事訴訟法第286條前段規定，當事人聲明之證據，法院應為
    調查，是本件聲請人既於該請求損害賠償事件審理中提出檢
    察官所作成之不起訴處分，承審法官如認為該不起訴處分理
    由會影響該案判決之結果，自得調查了解檢察官作成不起訴
    處分之依據為何，亦無因承審法官表示將了解檢察官作成不
    起訴處分之事由，遽謂其執行職務有偏頗之虞。最後，聲請
    人倘若對於該請求損害賠償事件之筆錄記載有所疑義時，聲
    請人亦得依據民事訴訟法第242條規定，向法院書記官聲請
    閱覽卷宗，或者依據法庭錄音辦法繳納費用請求交付法庭錄
    音光碟或更正筆錄，亦無因其對於筆錄內容有所疑義即任意
    指摘承審法官執行職務有偏頗之虞。從而，本件應係聲請人
    憑其主觀臆測、不滿意承審法官指揮訴訟之情形，尚無客觀
    情事足疑承審法官有為不公平之審判之虞，聲請人所舉之迴
    避原因與上述得聲請法官迴避之規定不合，聲請人復未提出
    能即時調查之證據以釋明之，其聲請法官迴避，洵屬無據，
    應予駁回。
四、依民事訴訟法第95條、第78條，裁定如主文。
中　　華　　民　　國　　96　　年　　3　　月　　 6 　　日
                  民事第一庭　審判長法官  張惠立
                                    法官  游文科
                                    法官  王永春
正本係照原本作成。
如不服本裁定應於送達後10日內向本院提出抗告狀，並繳納抗告
費新臺幣1000元。
中　　華　　民　　國　　96　　年　　3　　月 　　6 　　日
                                  書記官　鄭淑英
